【裁判字號】    90,交易,594
【裁判日期】    901017
【裁判案由】    過失致死等
【裁判全文】
臺灣臺中地方法院刑事判決                          九十年度交易字第五九四號
    公  訴  人  臺灣台中地方法院檢察署檢察官
    被      告  甲○○
    選任辯護人  蕭文濱
右列被告因過失致死等案件，經檢察官提起公訴（九十年度偵字第九一二０號），本
院判決如左：
    主  文
甲○○服用酒類，不能安全駕駛動力交通工具而駕駛，處有期徒刑肆月；又因過失致
人於死，處有期徒刑拾月；應執行有期徒刑壹年，緩刑肆年。
    事  實
一、甲○○明知飲酒後不得駕駛動力交通工具，竟於民國（下同）九十年二月二十六
    日十九時許，在台中縣梧棲鎮○○路某處，與友人共飲入啤酒之酒類後，已呈不
    能安全駕駛之酒醉狀態，於同日二十時許，仍執意駕駛車牌號碼ＭＫ─三一八八
    號自用小客車，沿中棲路由梧棲往大雅（即由西往東）方向行駛，於同日二十時
    三十分許，途經台中縣沙鹿鎮○○路與明德路交岔路口附近，原應注意汽車行進
    中駕駛人應注意車前狀況，隨時採取必要安全措施；又汽車速度，應遵守標誌規
    定行駛；汽車在同一車道行駛時，除超越前車外，後車與前車之間應保持隨時可
    以煞停之距離，而依當時天氣晴朗，夜間有照明設備，路面乾燥、無缺陷及無障
    礙物，視距良好，又無不能注意之情事，竟疏未注意，違反該路段規定行車速度
    限制，亦未留意前方同向同一車道，由曾皇桑駕駛之車牌號碼ＢＨ—七二五六號
    自小客車，正因號誌紅燈而停止等候之動態，保持可以煞停之相當行車距離，反
    貿然以超越每小時七、八十公里以上之高速行駛，追撞曾皇桑駕駛之上開車輛之
    後側車尾嚴重凹陷扭曲，使曾皇桑受有頭部外傷併顱腦損傷，經緊急送醫後仍不
    治死亡。嗣甲○○被送往醫院，經光田綜合醫院檢測其血液酒精濃度達百分之零
    點二八克（經換算成呼氣酒精濃度為每公升一點四毫克）。
二、案經臺中縣警察局清水分局報請臺灣臺中地方法院檢察署檢察官相驗後，經檢察
    官自動檢舉偵查起訴。
    理  由
一、訊據被告甲○○對於右揭事實坦承不諱，核與被害人曾皇桑之家屬乙○○、曾瓊
    陽於警訊時及偵查中指訴情節相符，並有交通事故調查報告表一紙、現場照片二
    十三張及光田綜合醫院急生化檢驗報告單、刑法第一百八十五條之三案件行為人
    測試、觀察報告表各一紙附卷可稽，另本件車禍被害人曾皇桑因此車禍受有頭部
    外傷併顱腦損傷而死亡，亦經臺灣臺中地方法院檢察署檢察官督同檢驗員相驗屬
    實，製有勘驗筆錄、相驗屍體證明書、驗斷書及相驗照片在卷可憑。按汽車駕駛
    人飲酒後其吐氣所含酒精成份超過每公升○．二五毫克以上者，不得駕駛；又汽
    車駕駛人應注意車前狀況，隨時採取必要安全措施；又汽車速度，應遵守標誌規
    定行駛；汽車在同一車道行駛時，除超越前車外，後車與前車之間應保持隨時可
    以煞停之距離，此於道路交通安全規則第一百十四條第二款、第九十四條第一項
    、第三項、第九十三條第一項定有明文。經查，本件被告於前開時地駕車，本應
    注意遵守上開規定，而肇事地點為限速時速六十公里之道路，而依當時天氣晴朗
    ，夜間有照明設備，路面乾燥、無缺陷及無障礙物，視距良好，有上開道路交通
    事故調查報告表附卷可查，又無不能注意之情事，詎其能注意，竟疏未注意酒後
    駕駛，且未注意車前狀況，貿然以時速七、八十公里以上之速度超速行駛，追撞
    曾皇桑駕駛之上開車輛，因而肇事，致被害人傷重不治死亡，足徵被告確有過失
    ，且其過失行為與被害人死亡間具有相當因果關係。本件事證明確，被告犯行洵
    堪認定。
二、核被告所為，係犯刑法第一百八十五條之三之服用酒類，不能安全駕駛動力交通
    工具而駕駛罪、同法第二百七十六條第一項之過失致人於死罪。又被告酒醉駕車
    ，因而致被害人死亡，依法應負過失致人於死罪責，依道路交通管理處罰條例第
    八十六條第一項規定，應加重其刑。被告所犯前開二罪，犯意各別，犯罪構成要
    件不同，應予分論併罰。爰審酌被告其智識程度、品行、其重大疏失枉送人命、
    惟肇事後尚能坦承犯行，並已與被害人家屬以新台幣二百八十萬元成立調解賠償
    損害等一切情狀，分別量處如主文所示之刑，並定其應執行刑。查被告前未曾受
    有期徒刑以上刑之宣告，有臺灣高等法院被告全國前案紀錄表及臺灣臺中地方法
    院檢察署刑案資料查註紀錄表各一份在卷可按，其因一時失慮及過失致犯本案，
    事後已與被害人家屬成立調解賠償損害，其經此科刑教訓，當知所警惕，應無再
    犯之虞，本院認其所受定應執行刑之宣告，以暫不執行為適當，爰依法併予宣告
    緩刑四年，以勵自新。
據上論斷，應依刑事訴訟法第二百九十九條第一項前段，刑法第一百八十五條之三、
第二百七十六條第一項、第五十一條第五款、第七十四條第一款，道路交通管理處罰
條例第八十六條第一項，罰金罰鍰提高標準條例第一條前段，判決如主文。
中      華      民      國      九十      年      十      月      十七  日
                                    臺灣臺中地方法院交通法庭
                                        法  官    張  國  華
右正本證明與原本無異。
如不服本判決，應於送達後十日內向本院提出上訴狀（須附繕本），上訴於台灣高等
法院台中分院。
                                        書記官
中      華      民      國      九十      年      十      月      廿二  日
附錄論罪科刑法條：
刑法第一百八十五條之三：
服用毒品、麻醉藥品、酒類或其他相類之物，不能安全駕駛動力交通工具而駕駛者，
處一年以下有期徒刑、拘役或三萬元以下罰金。
刑法第二百七十六條第一項：
因過失致人於死者，處二年以下有期徒刑、拘役或二千元以下罰金。


司法院資訊處製作；財團法人民間司法改革基金會備份。
